臺灣高等法院臺南分院民事判決　94年度上字第91號
上　訴　人　　人上人文化事業股份有限公司
法定代理人　　戊○○
訴訟代理人　　禎和　律師
　　　　　　　林憲聰　律師
被 上 訴人　　丙○○
兼訴訟代理人　丁○○
上列當事人間請求辦理股票過戶登記事件，上訴人對於中華民國
94年4月28日臺灣臺南地方法院第一審判決（93年度訴字第1461
號）提起上訴，本院於94年10月11日言詞辯論終結，判決如下：
    主  文
上訴駁回。
第二審訴訟費用由上訴人負擔。
    事實及理由
一、被上訴人起訴主張：訴外人王清寶（已改名為甲○○）為償
    還對訴外人即被上訴人之父吳世和之新台幣（下同）100萬
    元欠款，於87年1月19日將如附表所示40張記名股票（以下
    簡稱系爭股票）背書轉讓予訴外人吳世和，用以抵償前開欠
    款。嗣吳世和於91年2月9日去世，繼承人中即訴外人乙○○
    ○、吳明仁、吳明正三人均聲明拋棄繼承，僅由被上訴人二
    人聲明限定繼承。故由被上訴人共同繼承取得該40張股票，
    並協議由被上訴人丙○○取得如附表編號1至20所示股票20
    張，由被上訴人丁○○取得如附表編號21至40所示股票20張
    。詎被上訴人持上開股票，向上訴人申請辦理系爭股票過戶
    登記，竟為上訴人所拒，為此依修正前公司法第164條之規
    定，提起本訴，求為命：上訴人應將其股東名簿上所載股東
    王清寶如附表編號1至20所示之股份變更股東為被上訴人丙
    ○○，如附表編號21至40所示之股份變更股東為被上訴人丁
    ○○之判決。於本院則為駁回上訴之聲明。
二、上訴人則以：系爭股票雖係訴外人王清寶為代訴外人方清泉
    清償積欠吳世和之債務而交付。但吳世和與王清寶約定，由
    王清寶以其於上訴人公司87年間辦理增資所得認購之增資股
    票4萬股，換回原交付之系爭4萬股股票。是由吳世和於上訴
    人辦理增資時，以其配偶乙○○○名義辦理股東登記，並於
    88年10月8日代理乙○○○領取4萬股增資股票。因吳世和未
    同時交回系爭4萬股股票，其後一病不起，致系爭4萬股股票
    遲未交回。原所有人王清寶誤以為系爭4萬股股票遺失，於
    88年11月10日出清其持有之上訴人公司股票時，聲請補發並
    過戶於股東己○○。吳世和既以其配偶乙○○○名義登記為
    上訴人公司所增資之4萬股股東，可證王清寶就系爭4萬股股
    票已無背書轉讓之意思，該股票應為王清寶所有，王清寶既
    將系爭股票讓與訴外人己○○，己○○又於94年4月1日立同
    意書，將系爭股票全部讓與上訴人，則被上訴人持有系爭4
    萬股股票即屬無權占有，自無權請求登記為上訴人公司之股
    東等語，資為抗辯。
    原審為上訴人敗訴之判決，上訴人不服提起上訴，並聲明：
    (一)、原判決廢棄。
    (二)、被上訴人在第一審之訴駁回。
    (三)、訴訟費用均由被上訴人負擔。
三、兩造不爭執之事實：
    (一)、被上訴人持有系爭如附表所示40張股票，均為上訴人所
        發行之記名股票，其中編號1至31之股票名義人為上訴
        人公司之股東王清寶，編號32至40之股票名義人為訴外
        人卓淑芬，卓淑芬於85年3月25日背書讓與王清寶。
    (二)、訴外人王清寶為清償訴外人方清泉積欠吳世和之100萬
        元借款債務，乃於87年1月19日將上開40張股票背書讓
        與吳世和。
    (三)、吳世和於91年2月9日死亡，繼承人中即訴外人乙○○○
        、吳明仁、吳明正三人均聲明拋棄繼承，僅由被上訴人
        二人則聲明限定繼承。由被上訴人共同繼承取得該40
        張股票，並協議由被上訴人丙○○取得如附表編號1至
        20所示股票20張，由被上訴人丁○○取得如附表編號21
        至40所示股票20張，而系爭股票現由被上訴人持有中。
    (四)、被上訴人曾以持有系爭4萬股股票，通知上訴人辦理股
        東變更登記，為上訴人所拒絕。
    (五)、以上事實，並有被上訴人所提出之系爭40張股票正本（
        正本已發還，影本附卷，見原審補字卷第14-53頁）、
        王清寶於87年1月19日所立收據1紙為證，收據中明確記
        載所讓與之股票數量、股票編號，核與系爭股票相符，
        並約定每股成交價為25元，共100萬元（見原審卷第19
        頁）。另有乙○○○、吳明仁、吳明正三人拋棄繼承准
        予備查及被上訴人限定繼承之台灣台南地方法院民事庭
        通知附卷可稽（見原審補字卷第9、10頁）。復有被上
        訴人提出之台南市○○路郵局第129、146號存證信函2
        件、掛號郵件收件回執2件等在卷可參（見原審卷第22-
        23頁），自可信為真實。
四、至被上訴人主張其因繼承而取得系爭40張（4萬股）股票，
    自為上訴人公司之股東，有權請求上訴人於股東名簿辦理變
    更登記等情，則為上訴人所否認，並以前情置辯，是本件應
    審酌者為：被上訴人是否為上訴人公司之股東？上訴人公司
    能否拒絕上訴人辦理股東變更登記？茲查：
(一)、按本件訴外人吳世和自訴外人王清寶取得系爭股票之時間在
    87年1月19日，是就系爭股票之轉讓應適用90年11月12日修
    正前公司第164條之規定，合先說明。而修正前公司法第164
    條規定「記名股票由股票持有人以背書轉讓之。」，此所謂
    股票持有人，應包括股票名義人，及因背書而取得股票之人
    ，又背書為記名股票轉讓之唯一方式，只須背書轉讓，受讓
    人即為股票之合法持有人，因此記名股票在未過戶以前，可
    由該股票持有人更背書轉讓他人。是記名股票之轉讓，一
    經合法背書並受股票之交付，受讓人與讓與人間即生轉讓之
    效力，並得以其轉讓對抗第三人，在未辦理過戶登記將受讓
    人之本名或名稱及住所或居所記載於公司股東名簿前，僅不
    得以其轉讓對抗公司而已，最高法院著有60年台上字第817
    號判例要旨及74年度台上字第1947號判決要旨足供參照。是
    於記名股票以背書方式讓與他人，該股票所表彰之股份當然
    移轉為受讓人所有，不以辦理過戶登記為轉讓之生效要件。
    又按繼承因被繼承人死亡而開始。繼承人自繼承開始時，除
    本法另有規定外，承受被繼承人財產上之一切權利義務，復
    為民法第1147條、1148條前段所明定。查訴外人王清寶原為
    系爭股票之名義人（如附表編號1-31）或因背書而取得股票
    之人（如附表編號32-40），其既於87年1月19日將系爭股票
    以背書讓與被上訴人之被繼承人吳世和，並交付股票，則系
    爭股票所表彰之股份，於股票讓與之時，即移轉為訴外人吳
    世和所有，其後吳世和於91年2月9日死亡，系爭股票即為其
    遺產，而由吳世和之繼承人中即被上訴人二人繼承取得（吳
    世和之其他繼承人乙○○○、吳明仁、吳明正均拋棄繼承）
    ，是被上訴人主張其二人為系爭股票之所有權人，自可採信
    。
(二)、次按系爭股票為上訴人所發行之記名股票，即屬有價證券，
    其票面所表彰權利之行使，與股票之持有，有不可分離之關
    係，而股份有限公司記名股票之轉讓，依前揭修正前公司法
    第164條之規定，既以背書為法定方式，自須將股票背書轉
    讓，受讓人始為股票之合法持有人。且股票如有遺失或滅失
    情事，其所表彰之權利即無從行使，其權利人為防止損害，
    應依民事訴訟法第556條至567條之規定，踐行公示催告程序
    ，並經法院以除權判決宣告該股票無效後，申請補發之。
(三)、上訴人雖抗辯訴外人王清寶與吳世和約定，於上訴人公司於
    87年間增資時，王清寶以增資認股之4萬股股票換回系爭股
    票，吳世和既已以乙○○○名義辦理增資4萬股之股東登記
    ，並代理乙○○○領取該增資之4萬股股票，故王清寶已無
    轉讓系爭股票之意，該股票應屬王清寶所有，王清寶已將系
    爭股票讓與訴外人己○○，己○○再將該股票讓與伊，吳世
    和持有系爭4萬股票係不當得利，無權占有，吳世和非上訴
    人公司股東，其繼承人即被上訴人即非上訴人公司之股東等
    語。但查：上訴人公司於87年間所辦理增資之股票，其中4
    萬股之股東登記為乙○○○，由吳世和代理領取，吳世和並
    代理乙○○○出席88年度之臨時股東會，嗣乙○○○將該增
    資之4萬股票贈與訴外人吳明正，吳明正曾以股東身分出席
    上訴人92年、93年之股東大會，已據上訴人提出87年增資股
    票登記／領取簽收表、88年度臨時股東會開會通知、簽到表
    、92年度、93年度股東大會簽到簿、開會通知等附卷為證(
    見原審卷第50-52、55-57頁)，且為被上訴人所不爭執。而
    證人王清寶（即甲○○）於本院證稱：「87年1月19日之收
    據（見原審卷24頁）是我親筆寫的，是我寫給吳世和的。是
    要交易股票，一股25元讓給吳世和，股票也都在當時交給他
    了，我們沒有任何現金的往來，我並沒有欠吳世和錢，給其
    股票是要償還我朋友欠吳世和的錢，簽名是為了我的誠信。
    ‧‧‧吳世和因為要股票寫上乙○○○的名字，當時有跟吳
    世和講說如要用其乙○○○的名字必須等到我們新增資的股
    票，才能直接印上乙○○○的名字。‧‧那次增資是1200萬
    元，我們公司內部不管有無匯款，增資那天就會由財務部直
    接匯入，乙○○○是不用匯款，她的錢是我個人墊的。因為
    原來就給他40張，吳世和因要寫上乙○○○的名字，才在新
    的增資股票印上乙○○○的名字，用這新的增資股票換回原
    來的股票。公司增資認股每千股認股300股（要在股東名冊
    有名字才可）。（問：股東名冊上沒有乙○○○名字，何以
    可以認股？）答：所有上市、未上市股票增資認股期滿如果
    未認足，由負責人洽特定對象認購，我是在這種情形之下辦
    理，其實這種狀況每年都有。（問：既然交換何以沒有跟吳
    世和要這40張回來？）我是真的忘記了，他只是暫時持有我
    的股票，為了讓他安心，我股票上都有蓋章，隨時讓他可以
    過戶，因為他要拿新的增資股票所以他也不會去過戶，所以
    在新的增資股領到之前，他在股東名冊上不會有名字。一般
    人不會在意股票上的名字，這件比較特別。這幾年來我真的
    都不知道，直到接到鈞院的通知書，我才想到。‧‧‧‧87
    年的協議書是要簽給人上人公司切結我全部出清給公司，當
    時真的忘記40張在那裡，也同意要讓給己○○，所以這張協
    議書給人上人公司，公司也這樣接受，之後的動作是否有做
    我已經不在其位不謀其政，公示催告本來應該是我要辦的，
    但是我已經不在那個位置了。可能新接的董事長不懂這方面
    的作業流程，我是在很突然的情況下被罷免，我們公司一直
    都經營的很好，曾經因為股東會上股東無理取鬧我動手打人
    。」等語。（見本院卷62-65頁）。再證人乙○○○於本院
    證稱：「我知道是方清泉跟吳世和借錢，拿王清寶的股票抵
    債，‧‧‧我只知道後來我先生以我的名義登記股票，‧‧
    我並沒有拿錢出來買增資股，‧‧‧我先生有提過股票要還
    給人家，但是他很忙，是否因此忘了我不知道‧‧‧」等語
    （見本院卷第83-86頁）。另證人吳明正於原審證稱：「父
    親在世時曾告訴我，方清泉曾向父親（即吳世和）借錢，拿
    了四萬股人上人股票來抵債．．．父親拿股票去找王清寶，
    王清寶同意就這4萬股的股票認帳．．．後來辦理增資，父
    親就向王清寶說希望股票上有我們的名字，王清寶也同意新
    的增資股出來就用我母親（即乙○○○）的名字，但王清寶
    要求乙○○○的股票拿到手時，要把原來的股票還他，88年
    時新的增資股出來了，由吳世和代理乙○○○領4萬股增資
    股，我可以確定我父母就這4萬股沒有付過一毛錢，但是在
    88年以後，王清寶就不好找人，也沒有跟我們聯繫，從88年
    之後，股東會議，我父親都是只代表這增資的四萬股去開會
    ．．．所以我認為這4萬股不是屬於我們家的，否則父親開
    股東會，代表的應該是8萬股，不是4萬股。」、「（如何知
    道這些事情？）是我父親在90年8月15日，我送父親去醫院
    時，他親口告訴我的」等語（見原審卷第180-181頁）。雖
    證人吳明正與乙○○○分別為被上訴人之兄弟及母親，渠等
    間有家族恩怨，但該股票現值不多，誰屬對吳明正與乙○○
    ○並無利害，難憑渠等間有恩怨即認其證詞不可採信。另證
    人王清寶早已出清上訴人公司之股票，且係因不愉快之事故
    離開上訴人公司，實無迴護上訴人公司之必要。再由三位證
    人所證大致相符，且其陳述與收據及切結書之所載亦相符合
    ，再參以吳世和於87年1月19日取得系爭股票逾91年2月9日
    死亡，長達4年之時間均未持以過戶行使股東權利，益徵王
    清寶、乙○○○、吳明正所為以股票抵債，吳世和與王清寶
    約定要以增資股換原來股票等證詞，應屬可信。但如前所述
    ，系爭股票既為上訴人所發行之記名股票，屬有價證券，其
    票面所表彰權利之行使，與股票之持有，有不可分離之關係
    ，縱王清寶與吳世和約定以增資股換回系爭股票屬實，亦係
    王清寶能否請求返還之問題，而非原讓與行為無效。在王清
    寶未取回系爭股票之前無從以背書轉讓之方式讓與訴外人己
    ○○。又王清寶於88年11月10日書立協議書當時，因忘記系
    爭股票在吳世和處，而認該股票遺失，亦應依民事訴訟法第
    556條至567條之規定，踐行公示催告程序，並經法院以除權
    判決宣告該股票無效後，上訴人始能予以補發。系爭股票既
    未經公示催告、除權判決，王清寶復未依法取回，自無從讓
    與股票予己○○，是訴外人己○○雖於94年4月1日所立之同
    意書，同意將王清寶讓與伊之股票讓與上訴人一節，揆諸上
    開說明，亦無從認定已生股票轉讓之效力，則上訴人自無從
    據該同意書主張對系爭股票有何權利，亦甚明確。又被上訴
    人之被繼承人吳世和既自王清寶背書受讓系爭股票，揆諸前
    揭法律規定與判例意旨，吳世和已取得系爭股票之所有權，
    其死亡之後，已由被上訴人繼承取得，縱王清寶得請求返還
    該股票，在王清寶依法取回該股票之前，系爭股票仍為被上
    訴人所有，當可認定。
五、綜上，按背書為記名股票轉讓之唯一方式，已如前述。則股
    票受讓人於受讓後，持背書完妥之股票即可逕向公司請求將
    其本名或名稱及住所或居所，記載於公司股東名簿，無須出
    讓人協同辦理，該項變更股東名簿之記載僅係得以其轉讓對
    抗公司而已。又除停止過戶期間外，公司不得拒絕辦理股東
    依法定程序之過戶申請。再記名股票之受讓人或繼承人已將
    受讓或繼承之事由通知公司，並依規定請求更名登記，遭公
    司拒絕後，自得以訴訟方式向公司為請求（最高法院85年台
    上字第2318號、89年度台上字第1539號判決要旨參照）。訴
    外人吳世和於87年1月19日既自訴外人王清寶背書受讓系爭
    股票，即屬系爭股票之所有權人，吳世和於91年2月9日去世
    ，被上訴人二人為其繼承人，因繼承而取得系爭股票之所有
    權，並協議由被上訴人丙○○取得編號1至20之股票，被上
    訴人丁○○取得編號21至40之股票，被上訴人請求上訴人辦
    理股東變更登記，為上訴人拒絕，從而，被上訴人依公司法
    第165條第1項之規定，請求上訴人為股東名簿之變更登記，
    於法有據，應予准許。是則原判決為上訴人敗訴之判決，經
    核於法並無不合。上訴論旨求予廢棄改判，為無理由，應予
    駁回。
六、本件事證已臻明確，兩造其餘攻擊防禦方法，核與判決結果
    無影響，爰不一一論述，併予說明。
七、據上論結，本件上訴為無理由，依民事訴訟法第449條第1項
    、第78條，判決如主文。
中　　華　　民　　國　　94　　年　　10　　月　　25　　日
　　　　　　　　　民事第二庭　審判長法　官　丁振昌
　　　　　　　　　　　　　　　      法　官　王明宏
　　　　　　　　　　　　　　　      法　官　李素靖
上為正本係照原本作成。
如對本判決上訴，須於判決送達後20日內向本院提出上訴狀，未
表明上訴理由者，應於上訴後20日內，向本院提出理由書（須附
繕本）。
中　　華　　民　　國　　94　　年　　10　　月　　28　　日
                                    書記官  林鈴香
                                               K
附表：（每股金額新台幣10元）
┌──┬────────┬────┬─────┬──┬───┬────────┬───┬────────┐
│編號│　公司名稱      │股票編號│原記名股東│戶號│股  數│　發　行　日　期│持有人│ 備　　　註     │
├──┼────────┼────┼─────┼──┼───┼────────┼───┼────────┤
│１　│　人上人文化事業│000193　│  王清寶　│01　│1,000 │82年7月20日     │丙○○│                │
│　　│　股份有限公司  │        │          │    │      │                │      │                │
├──┼────────┼────┼─────┼──┼───┼────────┼───┼────────┤
│２　│　　同　　　上  │000194  │　王清寶  │01  │1,000 │82年7月20日     │丙○○│                │
├──┼────────┼────┼─────┼──┼───┼────────┼───┼────────┤
│３　│　　同　　　上  │000195  │　王清寶  │01  │1,000 │82年7月20日     │丙○○│                │
├──┼────────┼────┼─────┼──┼───┼────────┼───┼────────┤
│４　│　　同　　　上  │000196  │　王清寶  │01  │1,000 │82年7月20日     │丙○○│                │
├──┼────────┼────┼─────┼──┼───┼────────┼───┼────────┤
│５　│　　同　　　上  │000197  │　王清寶  │01  │1,000 │82年7月20日     │丙○○│                │
├──┼────────┼────┼─────┼──┼───┼────────┼───┼────────┤
│６　│　　同　　　上  │000198  │　王清寶  │01  │1,000 │82年7月20日     │丙○○│                │
├──┼────────┼────┼─────┼──┼───┼────────┼───┼────────┤
│７　│　　同　　　上  │000199  │　王清寶  │01  │1,000 │82年7月20日     │丙○○│                │
├──┼────────┼────┼─────┼──┼───┼────────┼───┼────────┤
│８　│　　同　　　上  │860228  │  王清寶  │01  │1,000 │86年8月11日增資 │丙○○│                │
├──┼────────┼────┼─────┼──┼───┼────────┼───┼────────┤
│９　│　　同　　　上  │860229  │  王清寶  │01  │1,000 │86年8月11日增資 │丙○○│                │
├──┼────────┼────┼─────┼──┼───┼────────┼───┼────────┤
│１０　│　　同　　　上  │860230  │  王清寶  │01  │1,000 │86年8月11日增資 │丙○○│                │
├──┼────────┼────┼─────┼──┼───┼────────┼───┼────────┤
│　│　　同　　　上  │860231  │  王清寶  │01  │1,000 │86年8月11日增資 │丙○○│                │
├──┼────────┼────┼─────┼──┼───┼────────┼───┼────────┤
│　│　　同　　　上  │860232  │  王清寶  │01  │1,000 │86年8月11日增資 │丙○○│                │
├──┼────────┼────┼─────┼──┼───┼────────┼───┼────────┤
│　│　　同　　　上  │860233  │  王清寶  │01  │1,000 │86年8月11日增資 │丙○○│                │
├──┼────────┼────┼─────┼──┼───┼────────┼───┼────────┤
│　│　　同　　　上  │860234  │  王清寶  │01  │1,000 │86年8月11日增資 │丙○○│                │
├──┼────────┼────┼─────┼──┼───┼────────┼───┼────────┤
│　│　　同　　　上  │860235  │  王清寶  │01  │1,000 │86年8月11日增資 │丙○○│                │
├──┼────────┼────┼─────┼──┼───┼────────┼───┼────────┤
│　│　　同　　　上  │860236  │  王清寶  │01  │1,000 │86年8月11日增資 │丙○○│                │
├──┼────────┼────┼─────┼──┼───┼────────┼───┼────────┤
│　│　　同　　　上  │860237  │  王清寶  │01  │1,000 │86年8月11日增資 │丙○○│                │
├──┼────────┼────┼─────┼──┼───┼────────┼───┼────────┤
│　│　　同　　　上  │860238  │  王清寶  │01  │1,000 │86年8月11日增資 │丙○○│                │
├──┼────────┼────┼─────┼──┼───┼────────┼───┼────────┤
│　│　　同　　　上  │860239  │  王清寶  │01  │1,000 │86年8月11日增資 │丙○○│                │
├──┼────────┼────┼─────┼──┼───┼────────┼───┼────────┤
│　│　　同　　　上  │860240  │  王清寶  │01  │1,000 │86年8月11日增資 │丙○○│                │
├──┼────────┼────┼─────┼──┼───┼────────┼───┼────────┤
│　│　　同　　　上  │000200  │  王清寶  │01  │1,000 │82年7月20日     │丁○○│                │
├──┼────────┼────┼─────┼──┼───┼────────┼───┼────────┤
│　│　　同　　　上  │000201  │  王清寶  │01  │1,000 │82年7月20日     │丁○○│                │
├──┼────────┼────┼─────┼──┼───┼────────┼───┼────────┤
│　│　　同　　　上  │000202  │  王清寶  │01  │1,000 │82年7月20日     │丁○○│                │
├──┼────────┼────┼─────┼──┼───┼────────┼───┼────────┤
│　│　　同　　　上  │000203  │  王清寶  │01  │1,000 │82年7月20日     │丁○○│                │
├──┼────────┼────┼─────┼──┼───┼────────┼───┼────────┤
│　│　　同　　　上  │000204  │  王清寶  │01  │1,000 │82年7月20日     │丁○○│                │
├──┼────────┼────┼─────┼──┼───┼────────┼───┼────────┤
│　│　　同　　　上  │000205  │  王清寶  │01  │1,000 │82年7月20日     │丁○○│                │
├──┼────────┼────┼─────┼──┼───┼────────┼───┼────────┤
│　│　　同　　　上  │000218  │  王清寶  │01  │1,000 │82年7月20日     │丁○○│                │
├──┼────────┼────┼─────┼──┼───┼────────┼───┼────────┤
│　│　　同　　　上  │000219  │  王清寶  │01  │1,000 │82年7月20日     │丁○○│                │
├──┼────────┼────┼─────┼──┼───┼────────┼───┼────────┤
│　│　　同　　　上  │000220  │  王清寶  │01  │1,000 │82年7月20日     │丁○○│                │
├──┼────────┼────┼─────┼──┼───┼────────┼───┼────────┤
│　│　　同　　　上  │000221  │  王清寶  │01  │1,000 │82年7月20日     │丁○○│                │
├──┼────────┼────┼─────┼──┼───┼────────┼───┼────────┤
│　│　　同　　　上  │000222  │  王清寶  │01  │1,000 │82年7月20日     │丁○○│                │
├──┼────────┼────┼─────┼──┼───┼────────┼───┼────────┤
│　│　　同　　　上  │000281  │  卓淑芬　│08  │1,000 │82年7月20日     │丁○○│卓淑芬讓與王清寶│
├──┼────────┼────┼─────┼──┼───┼────────┼───┼────────┤
│　│　　同　　　上  │000282  │  卓淑芬　│08  │1,000 │82年7月20日     │丁○○│卓淑芬讓與王清寶│
├──┼────────┼────┼─────┼──┼───┼────────┼───┼────────┤
│　│　　同　　　上  │000283  │  卓淑芬　│08  │1,000 │82年7月20日     │丁○○│卓淑芬讓與王清寶│
├──┼────────┼────┼─────┼──┼───┼────────┼───┼────────┤
│　│　　同　　　上  │000284  │  卓淑芬　│08  │1,000 │82年7月20日     │丁○○│卓淑芬讓與王清寶│
├──┼────────┼────┼─────┼──┼───┼────────┼───┼────────┤
│　│　　同　　　上  │000285  │  卓淑芬　│08  │1,000 │82年7月20日     │丁○○│卓淑芬讓與王清寶│
├──┼────────┼────┼─────┼──┼───┼────────┼───┼────────┤
│　│　　同　　　上  │000286  │  卓淑芬　│08  │1,000 │82年7月20日     │丁○○│卓淑芬讓與王清寶│
├──┼────────┼────┼─────┼──┼───┼────────┼───┼────────┤
│　│　　同　　　上  │000287  │  卓淑芬　│08  │1,000 │82年7月20日     │丁○○│卓淑芬讓與王清寶│
├──┼────────┼────┼─────┼──┼───┼────────┼───┼────────┤
│　│　　同　　　上  │000288  │  卓淑芬　│08  │1,000 │82年7月20日     │丁○○│卓淑芬讓與王清寶│
├──┼────────┼────┼─────┼──┼───┼────────┼───┼────────┤
│　│　　同　　　上  │000289  │  卓淑芬　│08  │1,000 │82年7月20日     │丁○○│卓淑芬讓與王清寶│
└──┴────────┴────┴─────┴──┴───┴────────┴───┴────────┘
